臺灣苗栗地方法院刑事判決
111年度重訴字第2號
公  訴  人  臺灣苗栗地方檢察署檢察官
被      告  翁明杰




上列被告因違反組織犯罪防制條例等案件，經檢察官提起公訴 
（110年度偵字第5101號、110年度偵字第5157號、110年度偵字
第5358號、110年度偵字第6248號、111年度偵字第605號、111年
度偵字第1155號），及移送併辦(111年度偵字第884號)，被告於
準備程序中就被訴事實為有罪之陳述，經本院合議庭裁定由受命
法官獨任行簡式審判程序，判決如下：
    主  文
丁○○犯如附表一「罪名及宣告刑」欄所示之罪，各處如附表一「
罪名及宣告刑」欄所示之刑。應執行有期徒刑貳年。未扣案之犯
罪所得新臺幣參仟元沒收，於全部或一部不能沒收或不宜執行沒
收時，追徵其價額。　
　　犯罪事實
一、丁○○自民國110年4月間某日起，加入而參與戊○○（通訊軟體
    Telegram暱稱「德小」，已成年，由本院另行審結）、己○○
    （通訊軟體Telegram暱稱「小胖」，已成年，由本院另行審
    結）、甲○○(已成年，由本院另行審結)及其他真實姓名年籍
    不詳之成年人所組成三人以上，以實施詐術為手段，具有持
    續性、牟利性之有結構性詐欺集團組織（下稱本案詐欺集團
    ，無證據證明成員中有未滿18歲之人），負責擔任領取款項
    之車手角色，並可從中獲得報酬。丁○○、戊○○、己○○、甲○○
    及本案詐欺集團成員間共同意圖為自己不法之所有，基於3
    人以上共同詐欺取財及隱匿犯罪所得去向之犯意聯絡，由本
    案詐欺集團機房成員於如附表一編號1至10所示時間，向如
    附表一編號1至10所示之人，行使如附表一編號1至10所示詐
    騙方式，致如附表一編號1至10所示之人陷於錯誤，於如附
    表一編號1至10所示匯款時間，匯款如附表一編號1至10所示
    金額至附表一編號1至10所示帳戶內。其後丁○○依己○○指示
    ，搭乘甲○○所駕駛車牌號碼000-0000號自用小客車，於如附
    表二所示提領時間，提領如附表二所示金額，並輾轉繳回本
    案詐欺集團成員，而製造金流斷點，隱匿詐欺所得之去向；
    如附表一編號6部分，因如附表一編號6所示帳戶經通報為警
    示帳戶，遂未能成功領取如附表一編號6所示之人遭詐騙匯
    入之款項並上繳本案詐欺集團成員，故尚未製造金流斷點，
    隱匿詐欺所得之去向而洗錢未遂。嗣由如附表一所示之人報
    案後，經警循線查獲上情。
二、案經卯○○、寅○○、壬○○、辛○○、癸○○、乙○○○、庚○○、子○○
    、丑○○告訴及苗栗縣警察局竹南分局、桃園市政府警察局中
    壢分局、彰化縣警察局員林分局、苗栗縣警察局頭份分局報
    告臺灣苗栗地方檢察署檢察官偵查起訴及移送併辦。
    理  由
一、程序與證據能力部分：
  ㈠經本院於準備程序向公訴檢察官確認本案起訴範圍，公訴檢
    察官當庭稱：起訴書附表一編號7為贅載，應予刪除；被告
    丁○○起訴範圍為起訴書附表一編號1至11所示(即本判決附表
    一編號1至10)等語（見本院重訴卷一第255、345頁），是本
    院之審判範圍即應以公訴檢察官上開所述為準，合先敘明。
　㈡本案被告所犯者非為死刑、無期徒刑、最輕本刑為3年以上有
    期徒刑之罪或高等法院管轄第一審案件，其於準備程序進行
    中，先就被訴事實為有罪之陳述，經告知簡式審判程序之旨
    ，並聽取公訴人、被告之意見後，本院業已依刑事訴訟法第
    273條之1第1項規定，裁定改以簡式審判程序進行本案審理
    。又簡式審判程序之證據調查，依刑事訴訟法第273條之2規
    定，不受同法第159條第1項、第161條之2、第161條之3、第
    163條之1及第164條至第170條所規定證據能力認定及調查方
    式之限制；再被告對於卷內之各項證據表示無意見，同意作
    為認定事實之證據，故卷內所列各項證據，自得作為證據，
    合先敘明。
　㈢至組織犯罪防制條例第12條第1項明定「訊問證人之筆錄，以
    在檢察官或法官面前作成，並經踐行刑事訴訟法所定訊問證
    人之程序者為限，始得採為證據」，本案關於各證人之警詢
    筆錄，既非在檢察官或法官面前作成，依上述規定，自不得
    作為認定被告涉犯組織犯罪防制條例罪名之事證，是各證人
    警詢筆錄於認定被告違反組織犯罪防制條例罪名時並無證據
    能力。　
二、認定犯罪事實所憑之證據及理由：
  ㈠訊據被告對於上開犯罪事實於本院審理中坦承不諱（見本院
    重訴卷三第194、318頁）；且有下列證據可憑：
  ⒈證人即告訴人卯○○、寅○○、壬○○、辛○○、癸○○、乙○○○、庚○○
    、子○○、丑○○、證人即被害人丙○○於警詢中就遭詐騙經過之
    情節證述明確（見偵605卷一第267至283、287至337頁）。
  ⒉臺灣銀行帳號000-000000000000號、中華郵政帳號000-00000
    000000000號等帳戶之交易明細等件在卷可佐（見偵884卷第
    83、89頁）。
　⒊提領照片、內政部警政署反詐騙諮詢專線紀錄表、受理詐騙
    帳戶通報警示簡便格式表、金融機構聯防機制通報單、受（
    處）理案件證明單、受理各類案件紀錄表、即時轉帳交易畫
    面、郵政跨行匯款申請書、無摺存款存款人收執聯、告訴人
    癸○○手機畫面翻拍照片、Telegram對話紀錄截圖等件存卷可
    參（見偵605卷二第409至423頁、偵3407卷第99、111、147
    至175、偵884卷第33至37、41至47、57至63頁）。足認被告
    之自白與事實相符。
  ㈡起訴書犯罪事實欄就犯罪之時間、地點、方法、態樣，以及
    適用法律有關事項之記載，如存在無礙於辨別起訴「犯罪事
    實同一性」之明顯錯誤，事實審法院固應予以究明及更正，
    並據以認定犯罪事實。所稱無礙於辨別起訴「犯罪事實同一
    性」之明顯錯誤，係指文字顯然誤寫，或與起訴之犯罪事實
    所憑卷內證據有顯著不符等情形（最高法院107年度台上字
    第4875號判決意旨參照）。經查，本案起訴書所示犯罪時間
    、地點、方法、態樣等情，部分細節與實際狀況有所出入，
    爰與現存卷證核對比較後，於犯罪事實同一之範圍內更正如
    本判決犯罪事實欄或如附表一、二所示。
　㈢綜上，被告犯行事證明確，應依法論科。　　
三、論罪科刑：
　㈠按加重詐欺罪係侵害個人財產法益之犯罪，其罪數計算，以
    被害人數、被害次數之多寡，決定其犯罪之罪數；核與參與
    犯罪組織罪之侵害社會法益，因應以行為人所侵害之社會全
    體利益為準據，認定係成立一個犯罪行為，有所不同。是以
    倘若行為人於參與犯罪組織之繼續中，先後加重詐欺數人財
    物，因行為人僅為一參與組織行為，侵害一社會法益，應僅
    就首次犯行論以參與犯罪組織罪及加重詐欺罪之想像競合犯
    ，而其後之犯行，乃為其參與組織之繼續行為，為避免重複
    評價，當無從將一參與犯罪組織行為割裂再另論一參與犯罪
    組織罪，而與其後所犯加重詐欺罪從一重論處之餘地（最高
    法院107年度台上字第1066號判決意旨參照）。次按洗錢防
    制法第15條之特殊洗錢罪，係在無法證明前置犯罪之特定不
    法所得，而未能依第14條之一般洗錢罪論處時，始予適用。
    倘能證明人頭帳戶內之資金係前置之特定犯罪所得，即應逕
    以一般洗錢罪論處，自無適用特殊洗錢罪之餘地。例如詐欺
    集團向被害人施用詐術後，為隱匿其詐欺所得財物之去向，
    而令被害人將其款項轉入該集團所持有、使用之人頭帳戶，
    並由該集團所屬之車手前往提領詐欺所得款項得逞，檢察官
    如能證明該帳戶內之資金係本案詐欺之特定犯罪所得，即已
    該當於洗錢防制法第14條第1項之一般洗錢罪；至若無法將
    人頭帳戶內可疑資金與本案詐欺犯罪聯結，而不該當第2條
    洗錢行為之要件，當無從依第14條第1項之一般洗錢罪論處
    ，僅能論以第15條第1項之特殊洗錢罪。另過去實務認為，
    行為人對犯特定犯罪所得之財物或利益作直接使用或消費之
    處分行為，或僅將自己犯罪所得財物交予其他共同正犯，祇
    屬犯罪後處分贓物之行為，非本條例所規範之洗錢行為，惟
    依洗錢防制法規定，倘行為人意圖掩飾或隱匿特定犯罪所得
    來源，而將特定犯罪所得直接消費處分，甚或交予其他共同
    正犯，而由共同正犯以虛假交易外觀掩飾不法金流移動，即
    難認單純犯罪後處分贓物之行為，應仍構成洗錢防制法第2
    條第1或2款之洗錢行為（最高法院108年度台上字第1744號
    判決意旨參照）。是核被告就如附表一編號9所為，係犯組
    織犯罪防制條例第3條第l項後段之參與犯罪組織罪、刑法第
    339條之4第1項第2款之3人以上共同詐欺取財罪、洗錢防制
    法第14條第1項之一般洗錢罪；如附表一編號1至5、7、8、1
    0所為，均係犯刑法第339條之4第1項第2款之3人以上共同詐
    欺取財罪及洗錢防制法第14條第1項之一般洗錢罪；就如附
    表一編號6所為，係犯刑法第339條之4第1項第2款之3人以上
    共同詐欺取財罪及洗錢防制法第14條第2項、第1項之一般洗
    錢未遂罪。至公訴意旨認被告如附表一編號6所示，係犯刑
    法第339條之4第1項第2款之3人以上共同詐欺取財罪及洗錢
    防制法第14條第1項之一般洗錢既遂罪嫌，容有誤會，惟既
    遂與未遂犯，其基本犯罪事實並無不同，僅犯罪之態樣或結
    果有所不同，尚不生變更起訴法條之問題，是毋庸變更起訴
    法條，併予敘明。
　㈡詐欺集團為實施詐術騙取款項，並蒐羅、使用人頭帳戶以躲
    避追緝，各犯罪階段緊湊相連，係需多人縝密分工，相互為
    用，方能完成之集團性犯罪，雖各共犯僅分擔其中部分行為
    ，仍應就全部犯罪事實共同負責。被告雖未直接對告訴(被
    害)人施以詐術，然其既擔任領取款項之車手，且約定從中
    獲取利得之行為，所為係本案詐欺集團犯罪歷程不可或缺之
    重要環節，且係以自己犯罪之意思，並參與構成要件之行為
    ，而屬共同正犯至明。是被告與戊○○、己○○、甲○○及本案詐
    欺集團其他真實姓名年籍不詳之成員就上開犯行間，有犯意
    聯絡及行為分擔，均應論以共同正犯。
　㈢本案詐欺集團向如附表一編號1、10所示之人施以詐術，致其
    等陷於錯誤而數次匯款，各係於密切接近之時間、地點實施
    ，侵害同一之法益，各行為之獨立性極為薄弱，依一般社會
    健全觀念，在時間差距上，難以強行分開，在刑法評價上，
    視為數個舉動之接續施行，合為包括之一行為予以評價，較
    為合理，是被告就如附表一編號1、10所示部分，各應論以
    接續犯之加重詐欺取財一罪。
　㈣行為人以一參與詐欺犯罪組織，並分工加重詐欺行為，同時
    觸犯參與犯罪組織罪及加重詐欺取財罪，雖其參與犯罪組織
    之時、地與加重詐欺取財之時、地，在自然意義上非完全一
    致，然二者仍有部分合致，且犯罪目的單一，依一般社會通
    念，認應評價為一罪方符合刑罰公平原則，應屬想像競合犯
    ，如予數罪併罰，反有過度評價之疑，實與人民法律感情不
    相契合（最高法院107年度台上字第1066號判決意旨參照）
    。被告就如附表一編號9所犯參與犯罪組織罪、3人以上共同
    詐欺取財罪及一般洗錢罪；就如附表一編號1至5、7、8、10
    所犯3人以上共同詐欺取財罪及一般洗錢罪；就如附表一編
    號6所犯刑3人以上共同詐欺取財罪及一般洗錢未遂罪，其各
    罪之實行行為有部分合致，揆諸上揭說明，為想像競合犯，
    均應依刑法第55條前段規定，從一重之加重詐欺取財罪處斷
    。
　㈤加重詐欺罪係侵害個人財產法益之犯罪，其罪數計算，以被
    害人數、被害次數之多寡，決定其犯罪之罪數（最高法院10
    7年度台上字第1066號判決意旨參照），是被告所犯上開10
    罪，犯意各別，行為互殊，應予分論併罰。　　
　㈥一行為而觸犯數罪名者，從一重處斷。但不得科以較輕罪名
    所定最輕本刑以下之刑。行為人係以一個行為同時侵害數法
    益，成立數罪名。但責任以行為為基礎，單一行為僅應負單
    一罪責；為避免過度評價一行為侵害數法益之罪責，該法條
    明定「從一重處斷」其罪名與刑罰之責任，僅處以裁判上之
    一罪；為防評價不足，該條但書則明定所科之刑，有封鎖之
    效用。是想像競合犯從一重罪論處時，已確定憑以處斷之罪
    名及其法定刑，不另論所犯之其他輕罪名與刑罰。關於有無
    加重或減輕事由，自當從所論處之重罪法規範定之；至於想
    像競合所犯之其他輕罪法規範，另有加重或減輕事由者，如
    於從一重罪量定其宣告刑時，已綜合評價並參酌為量刑因素
    時，即無評價不足問題，亦無須逐一適用各該規定，並論述
    是否另有所犯輕罪之相關加重、減輕事由之必要（最高法院
    110年度台上字第5838號判決意旨參照）。本院就被告所犯
    上開各罪，既已從一重以加重詐欺取財罪處斷，依上開說明
    ，爰不再逐一論述被告所犯輕罪部分，有無組織犯罪防制條
    例第8條第2項後段、洗錢防制法第16條第2項減輕其刑規定
    之適用，而僅於量定宣告刑時將之合併審酌，以為適當之評
    價，附此敘明。
　㈦臺灣苗栗地方檢察署111年度偵字第884號移送併辦部分(即本
    判決附表一編號4、7、8)，雖未經檢察官提起公訴，但因該
    部分與檢察官已起訴之部分，具有前述想像競合犯之裁判上
    一罪關係，基於審判不可分原則，應為起訴效力所及，是本
    院自得一併審究，附此敘明。
　㈧爰審酌被告正值青壯，卻不思以正途賺取所需，竟加入本案
    詐欺集團擔任車手，可見其除無視政府一再宣示掃蕩詐欺集
    團之決心，造成告訴(被害)人之財產損失，所為殊值非難。
    再衡諸被告於本院審理時坦承犯行（所犯參與犯罪組織，符
    合組織犯罪防制條例第8條第2項後段規定；一般洗錢罪，符
    合洗錢防制法第16條第2項規定）、節省有限之調查資源，
    並考量本案告訴(被害)人數、金額等侵害程度，及酌以被告
    於犯本案前之素行（見臺灣高等法院被告前案紀錄表），暨
    被告犯罪動機、手段、於本院審理時自陳之智識程度、家庭
    經濟生活狀況（見本院重訴卷三第319至320頁）等一切情狀
    ，分別量處如附表一「罪名及宣告刑」欄所示之刑。再審酌
    被告所犯均係加重詐欺取財罪，侵害之法益相同，且各罪所
    侵犯者均為財產法益，而非具有不可替代性、不可回復性之
    個人法益，及其犯罪之時間均集中於110年5月5日、6日間，
    可認各罪間之獨立程度甚低，且被告透過各罪所顯示之人格
    面亦無不同，並考量刑罰邊際效應隨刑期而遞減、行為人所
    生痛苦程度隨刑期而遞增之情形及行為人復歸社會之可能性
    等情，對被告所犯各罪為整體之非難評價後，定其應執行之
    刑如主文所示。
四、沒收部分：
　㈠犯罪所得，屬於犯罪行為人者，沒收之，刑法第38條之1第1
    項前段定有明文。有關共同正犯犯罪所得之沒收、追繳或追
    徵，應就各人所分得者為之。又所謂各人「所分得」，係指
    各人「對犯罪所得有事實上之處分權限」，法院應視具體個
    案之實際情形而為認定：倘若共同正犯各成員內部間，對於
    不法利得分配明確時，應依各人實際分配所得沒收（最高法
    院104年度台上字第3937號判決意旨參照）。查被告於本院
    審理時供稱：本案共獲得新臺幣(下同)3000元報酬等語（見
    本院重訴卷三第318頁），復查無其他證據資料足以證明被
    告因本案犯行所得金錢之實際數額，應認其犯罪所得即為30
    00元，而該犯罪所得，雖未據扣案，仍應依刑法第38條之1
    第1項前段、第3項規定宣告沒收，並於全部或一部不能沒收
    或不宜執行沒收時，追徵其價額。　
　㈡洗錢防制法第18條規定「犯第14條之罪，其所移轉、變更、
    掩飾、隱匿、收受、取得、持有、使用之財物或財產上利益
    ，沒收之；犯第15條之罪，其所收受、持有、使用之財物或
    財產上利益，亦同（第1項）。以集團性或常習性方式犯第1
    4條或第15條之罪，有事實足以證明行為人所得支配之前項
    規定以外之財物或財產上利益，係取自其他違法行為所得者
    ，沒收之（第2項）。對於外國政府、機構或國際組織依第2
    1條所簽訂之條約或協定或基於互惠原則，請求我國協助執
    行扣押或沒收之案件，如所涉之犯罪行為符合第3條所列之
    罪，不以在我國偵查或審判中者為限（第3項）。」關於犯
    罪行為人犯洗錢防制法第14條之罪，其所掩飾之財物本身僅
    為洗錢之標的，難認係供洗錢所用之物，故洗錢行為之標的
    除非屬於前置犯罪之不法所得，而得於前置犯罪中予以沒收
    者外，既非本案洗錢犯罪之工具及產物，亦非洗錢犯罪所得
    ，尤非違禁物，尚無從依刑法沒收規定予以宣告沒收，自應
    依上開第18條第1項前段規定予以宣告沒收。此規定係採義
    務沒收主義，祇要合於前述規定，法院即應為相關沒收之諭
    知，然該洗錢行為之標的是否限於行為人者始得宣告沒收，
    法無明文，是倘法條並未規定「不問屬於犯罪行為人與否均
    沒收」時，自仍以屬於被告所有者為限，始應予沒收。本案
    被告並未保有提領款項，故提領款項並非被告所有，亦非在
    其實際掌控中，則被告就此部分犯罪所收受、持有之財物本
    不具所有權及事實上管領力，依法自無從沒收其各次所提領
    之全部金額。
五、不予宣告強制工作：
　　110年12月10日公布之司法院釋字第812號解釋意旨略以：「
    106年4月19日修正公布之組織犯罪防制條例第3條第3項規定
    ：『犯第1項之罪者，應於刑之執行前，令入勞動場所，強制
    工作，其期間為3年。』（嗣107年1月3日修正公布第3條，但
    本項並未修正）就受處分人之人身自由所為限制，違反憲法
    比例原則及憲法明顯區隔原則之要求，與憲法第8條保障人
    身自由之意旨不符，應自本解釋公布之日起失其效力」。準
    此，被告所犯組織犯罪防制條例第3條第1項後段之參與犯罪
    組織罪，即無依同條第3項規定宣告刑前強制工作之餘地，
    末此說明。　　　　
據上論斷，依刑事訴訟法第273條之1第1項、第299條第1項前段
，組織犯罪防制條例第3條第1項後段，洗錢防制法第14條第1項
、第2項，刑法第11條前段、第28條、第339條之4第1項第2款、
第55條前段、第51條第5款、第38條之1第1項前段、第3項，刑法
施行法第1條之1第1項，判決如主文。
本案經檢察官黃棋安提起公訴及檢察官石東超移送併辦，檢察官
彭郁清到庭執行職務。　　　　　　　　
中　　華　　民　　國　　111 　年　　8 　　月　　22　　日
                  刑事第三庭  法　官　許文棋
以上正本證明與原本無異。
如不服本判決應於收受判決後20日內向本院提出上訴書狀，並應
應敘述具體理由。其未敘述上訴理由者，應於上訴期間屆滿後20
日內向本院補提理由書(均須按他造當事人之人數附繕本)「切勿
逕送上級法院」。告訴人或被害人如對本判決不服者，應具備理
由請求檢察官上訴，其上訴期間之計算係以檢察官收受判決正本
之日期為準。
   　　                     　書記官  陳彥宏
中　　華　　民　　國　　111 　年　　8 　　月　　22　　日
附錄本案論罪科刑法條：
組織犯罪防制條例第3條第1項
發起、主持、操縱或指揮犯罪組織者，處3 年以上10年以下有期
徒刑，得併科新臺幣1 億元以下罰金；參與者，處6 月以上5 年
以下有期徒刑，得併科新臺幣1 千萬元以下罰金。但參與情節輕
微者，得減輕或免除其刑。

洗錢防制法第14條
有第二條各款所列洗錢行為者，處 7 年以下有期徒刑，併科新
臺幣 5 百萬元以下罰金。
前項之未遂犯罰之。
前二項情形，不得科以超過其特定犯罪所定最重本刑之刑。

中華民國刑法第339條之4
犯第 339 條詐欺罪而有下列情形之一者，處 1 年以上 7 年以
下有期徒刑，得併科 1 百萬元以下罰金：
一、冒用政府機關或公務員名義犯之。
二、三人以上共同犯之。
三、以廣播電視、電子通訊、網際網路或其他媒體等傳播工具，
    對公眾散布而犯之。
前項之未遂犯罰之。

【附表一】
編 號 告訴/被害人 詐騙方式 （民國） 匯款時間（民國）/ 金額（新臺幣） 匯款帳戶 罪名及宣告刑          1 卯○○ 本案詐欺集團成員於110年5月1日20時59分許，佯稱可協助貸款云云，致卯○○陷於錯誤，而於右揭時間匯入款項至右揭帳戶。 110年5月5日11時57分許/9萬2000元  中華郵政帳號000-00000000000000號帳戶（戶名：林煥 元） 丁○○犯三人以上共同詐欺取財罪，處有期徒刑壹年貳月。    110年5月6日8時42分許/5萬元 臺灣銀行帳號000-000000000000號帳戶（戶名：林煥元）     110年5月6日8時44分許/5萬元      110年5月6日8時52分許/1萬6000元   2 寅○○ 本案詐欺集團成員於110年5月4日19時許，佯稱可協助貸款云云，致寅○○陷於錯誤，而於右揭時間匯入款項至右揭帳戶。 110年5月6日9時20分許/1萬3100元 臺灣銀行帳號000-000000000000號帳戶（戶名：林煥元） 丁○○犯三人以上共同詐欺取財罪，處有期徒刑壹年壹月。 3 壬○○ 本案詐欺集團成員於110年5月間某日，佯稱可協助貸款云云，致壬○○陷於錯誤，而於右揭時間匯入款項至右揭帳戶。 110年5月6日8時51分許/1萬元 臺灣銀行帳號000-000000000000號帳戶（戶名：林煥元） 丁○○犯三人以上共同詐欺取財罪，處有期徒刑壹年壹月。 4 辛○○ 本案詐欺集團成員於110年5月3日15時44分許，佯稱為辛○○之親友，且急需用錢云云，致辛○○陷於錯誤，而於右揭時間匯入款項至右揭帳戶。 110年5月5日11時54分許/15萬5000元 臺灣銀行帳號000-000000000000號帳戶（戶名：林煥元） 丁○○犯三人以上共同詐欺取財罪，處有期徒刑壹年貳月。 5 癸○○ 本案詐欺集團成員於110年5月4日某時，佯稱可協助貸款云云，致癸○○陷於錯誤，而於右揭時間匯入款項至右揭帳戶。 110年5月6日9時57分許/4萬元 中華郵政帳號000-00000000000000號帳戶（戶名：林煥元） 丁○○犯三人以上共同詐欺取財罪，處有期徒刑壹年壹月。 6 乙○○○ 本案詐欺集團成員於110年5月4日13時30分許，佯稱為乙○○○之親友，且急需用錢云云，致乙○○○陷於錯誤，而於右揭時間匯入款項至右揭帳戶。 110年5月6日13時20分許/5萬元 中華郵政帳號000-00000000000000號帳戶（戶名：林煥元） 丁○○犯三人以上共同詐欺取財罪，處有期徒刑壹年壹月。 7 丙○○ 本案詐欺集團成員於110年5月4日某時，佯稱為丙○○之親友，且急需用錢云云，致丙○○陷於錯誤，而於右揭時間匯入款項至右揭帳戶。 110年5月6日12時34分許/3萬元 中華郵政帳號000-00000000000000號帳戶（戶名：林煥元） 丁○○犯三人以上共同詐欺取財罪，處有期徒刑壹年壹月。 8 庚○○ 本案詐欺集團成員於110年5月5日17時55分許，佯稱為庚○○之親友，且急需用錢云云，致庚○○陷於錯誤，而於右揭時間匯入款項至右揭帳戶。 110年5月6日12時0分許/7萬元 中華郵政帳號000-00000000000000號帳戶（戶名：林煥元） 丁○○犯三人以上共同詐欺取財罪，處有期徒刑壹年貳月。 9 子○○ 本案詐欺集團成員於110年5月4日19時許，佯稱可協助貸款云云，致子○○陷於錯誤，而於右揭時間匯入款項至右揭帳戶。 110年5月5日11時42分許/2萬8000元 中華郵政帳號000-00000000000000號帳戶（戶名：林煥元） 丁○○犯三人以上共同詐欺取財罪，處有期徒刑壹年壹月。 10 丑○○ 本案詐欺集團成員於110年4月29日17時38分許，佯稱可協助貸款云云，致丑○○陷於錯誤，而於右揭時間匯入款項至右揭帳戶。 110年5月5日11時48分許/7100元 中華郵政帳號000-00000000000000號帳戶（戶名：林煥元） 丁○○犯三人以上共同詐欺取財罪，處有期徒刑壹年壹月。    110年5月6日9時42分許/1萬元   
【附表二】
編 號 提領時間 （民國） 提領金額 （新臺幣） 提領人 提領帳戶 1 110年5月5日12時27分 2萬元 丁○○ 臺灣銀行帳號 000-00000000 0000號帳戶（ 戶名：林煥元 ） 2 110年5月5日12時29分 2萬元   3 110年5月5日12時34分 2萬元   4 110年5月5日12時35分 2萬元   5 110年5月5日12時48分 2萬元   6 110年5月5日12時49分 2萬元   7 110年5月5日12時57分 2萬元   8 110年5月5日13時5分 9000元   9 110年5月5日14時18分 900元   10 110年5月6日8時55分 2萬元   11 110年5月6日8時56分 2萬元   12 110年5月6日8時57分 2萬元   13 110年5月6日8時58分 2萬元   14 110年5月6日9時4分 2萬元   15 110年5月6日9時5分 2萬元   16 110年5月6日9時6分 6000元   17 110年5月6日9時26分 1萬3000元   18 110年5月5日12時14分 2萬元 丁○○ 中華郵政帳號 000-00000000 000000號帳戶 （戶名：林煥 元） 19 110年5月5日12時15分 2萬元   20 110年5月5日12時23分 6萬元   21 110年5月5日12時24分 4萬6000元   22 110年5月6日10時1分 5萬元   23 110年5月6日10時14分 1萬3000元   24 110年5月6日12時7分 6萬元   25 110年5月6日12時7分 1萬元   26 110年5月6日12時48分 1萬6000元